臺灣新竹地方法院民事簡易判決  
111年度竹簡字第153號
原      告  玉山商業銀行股份有限公司

法定代理人  黃男州  
訴訟代理人  陳文鋒  
            蓮天翔  
被      告  張智翔即名翔安全科技企業社



 上列當事人間請求返還消費借貸款事件，本院於民國111 年6 
 月29日辯論終結，判決如下：
    主      文
被告應給付原告新臺幣肆拾壹萬柒仟伍佰參拾貳元，及自民國一
一○年十一月十七日起至清償日止，按週年利率百分之三點五計
算之利息，暨自民國一一○年十二月十八日起至清償日止，逾期
在六個月以內者，按上開利率百分之十，逾期超過六個月者，按
上開利率百分之二十計算之違約金。
訴訟費用由被告負擔。 
本判決得假執行。
    事實及理由
一、原告主張：被告前於民國109年12月11日向原告申辦貸款，
    借款新臺幣（下同）500,000元，並約定借款期間自109年12
    月17日起至112年12月17日止，利息自撥款日起中華郵政二
    年期定儲機動利率加碼2.655%（現為週年利率3.5%）機動計
    息。如未依約清償，喪失期限利益，視同全部到期，而遲延
    履行時，除仍按上開利率計息外，其逾期在6個月以內者，
    按上開週年利率10%，逾期超過6 個月者，按上開週年利率2
    0%計付違約金。詎被告自110 年11月17日起即未依約繳納本
    息，尚欠原告本金417,532元及利息、違約金未清償，迭經
    催討無著。為此，爰依消費借貸之法律關係提起本件訴訟。
    並聲明：如主文第1 項所示。
二、被告則以：同意原告之請求等語。
三、按當事人於言詞辯論時為訴訟標的之捨棄或認諾者，應本於
    其捨棄或認諾為該當事人敗訴之判決，民事訴訟法第384　
    條定有明文。經查，原告主張之事實，業據提出與其所述相
    符之貸款總約定書、借款契約書、交易紀錄、郵匯局二年期
    定期儲金機動利率指數表、經濟部商工登記公示資料查詢服
    務之商業登記基本資料等件為證，而被告於本院111 年6 月
    29日言詞辯論期日亦當庭表示其同意原告所為本件之請求，
    是依前揭規定，應本於被告之認諾，而為其敗訴之判決。從
    而，原告依消費借貸之法律關係，訴請被告給付如主文第1 
    項所示之金額、利息及違約金，為有理由，應予准許。
四、本件係就民事訴訟法第427 條第1 項訴訟適用簡易程序所為
    被告敗訴之判決，爰依同法第389 條第1 項第3 款規定依職
    權宣告假執行。
五、本件事證已臻明確，兩造其餘之攻擊防禦方法及所提證據，
    於判決結果不生影響，爰不一一論列，附此敘明。
六、訴訟費用負擔之依據：民事訴訟法第78條。
中　　華　　民　　國　　111 　年　　7 　　月　　28　　日
                  新竹簡易庭  法  官  黃致毅
以上正本證明與原本無異。
如不服本判決，須於判決送達後20日內向本庭提出上訴狀（應按
他造當事人之人數附繕本）；如委任律師提起上訴者，應一併繳
納上訴審裁判費。
中　　華　　民　　國　　111 　年　　7 　　月　　28　　日
                              書記官  蕭宛琴